【裁判字號】    89,上易,4580
【裁判日期】    900118
【裁判案由】    竊盜等
【裁判全文】
臺灣高等法院刑事判決                          八十九年度上易字第四五八號
    上  訴  人
    即  被  告  甲○○
右上訴人因竊盜等案件，不服臺灣板橋地方法院八十九年度易字第三六七二號，中華
民國八十九年十月三十一日第一審判決（起訴案號：臺灣板橋地方法院檢察署八十九
年度偵字第一五九三一號）提起上訴，本院判決如左：
    主  文
上訴駁回。
    事  實
一、甲○○曾於民國（下同）八十四年間，因違反肅清煙毒條例案件，經臺灣板橋地
    方法院於八十四年五月十八日以八十四年度訴字第四五一號判決有期徒刑三年二
    月，復經本院於八十四年八月十八日以八十四年度上訴字第三八二六號駁回上訴
    確定，並於八十七年三月二十日縮刑期滿執行完畢，八十六年五月七日縮短刑期
    假釋出監。竟不知悔改，萌生為自己不法所有之意圖，並基於概括犯意，先後於
    附表所示之時地，由屋門或攀爬鐵窗侵入吳鸞、丁○○、乙○○及丙○○○之
    住宅（其中吳鸞、乙○○對甲○○侵入住宅犯行，未提告訴），徒手於屋內搜
    取如附表所示之財物，得手後，甲○○將現金花用一空，其餘財物則丟棄於不詳
    處所。嗣經警採集竊案現場指紋比對，循線於八十九年八月二十一日晚間十一時
    許，在臺北縣三重市○○○路一三九巷十一號二樓，查獲甲○○，並扣得與本件
    竊盜案件無涉之瓦斯噴火槍一具、瓦斯罐一瓶、螺絲起子二支、老虎鉗一支、自
    製勾鎖工具一支、鑰匙十五支及工具袋一個。
二、案經臺北縣警察局三重分局報請臺灣板橋地方法院檢察署檢察官偵查起訴。
    理  由
一、訊據上訴人即被告甲○○對於附表所列時地，侵入住宅竊得財物之犯行坦承不諱
    ，核與被害人吳鸞、乙○○、告訴人丁○○、丙○○○分別於警訊、檢察官訊
    問或原審調查指訴住宅遭竊之情節相符。而經警採集竊案現場犯人遺留之指紋比
    對結果，與被告之左中指、左環指指紋相符，此有內政部警政署刑事警察局指紋
    鑑定局紋字第九四六號附卷可稽，堪認被告前開不利於己之自白，應與事實相符
    。又被告雖於警訊、檢察官訊問及原審初訊時否認於附表編號一所示之時地，竊
    取被害吳鸞住宅之財物，辯稱：現場之指印是渠四、五個月前受僱在該處油漆
    時留下的云云。惟此與前開事證不符，且若指紋係油漆時留下，何以僅在竊案發
    生之五樓頂（即六樓）發現指印，而同時油漆的同址五樓卻無被告指印？足見被
    告所辯，為諉卸之詞，不足採信。事證明確，被告犯行洵堪認定。
二、按被告甲○○於附表編號一、三時地所為竊取被害人吳鸞、乙○○住宅內財物
    之犯行，係犯刑法第三百二十條第一項之竊盜罪；而被告於附表編號二、四所示
    時地，攀爬鐵窗侵入住宅，竊取財物之犯行，係犯同法第三百零六條第一項侵入
    住宅罪及第三百二十一條第一項第二款踰越安全設備竊盜罪。其先後二次侵入住
    宅及先後四次竊盜犯行，均時間緊接，所犯分別係構成要件相同之罪名，顯係各
    基於概括犯意反覆為之，應分別論以連續犯一罪，並均加重其刑。又被告所犯上
    開連續侵入住宅罪及連續踰越安全設備竊盜罪之間，有方法結果之牽連關係，應
    從一較重之連續踰越安全設備竊盜罪。公訴人雖就被告所為附表編號二、四之竊
    盜犯行，認係犯刑法第三百二十條第一項之普通竊盜罪，然此與本院認定被告犯
    加重竊盜罪之基本社會事實同一，爰依法變更起訴法條。再被告曾於八十四年間
    ，因違反肅清煙毒條例案件，經臺灣板橋地方法院於八十四年五月十八日以八十
    四年度訴字第四五一號判決有期徒刑三年二月，復經本院於八十四年八月十八日
    以八十四年度上訴字第三八二六號駁回上訴確定，並於八十七年三月二十日縮刑
    期滿執行完畢，此有臺灣高等法院檢察署刑案紀錄簡覆表一件附卷可稽，其於前
    案有期徒刑執行完畢後五年以內，再犯本件之罪，為累犯，應遞加重其刑。
三、原審本同上之見解，適用刑法第五十六條、第三百零六條第一項、第三百二十一
    條第一項第二款、第五十五條、第四十七條，罰金罰鍰提高標準條例第一條前段
    之規定，並審酌被告犯罪動機、目的、手段、次數、對被害人造成之損失、及其
    犯罪後坦承犯行等一切情狀，量處有期徒刑一年。扣案之瓦斯噴火槍一具、瓦斯
    罐一瓶、螺絲起子二支、老虎鉗一支、自製勾鎖工具一支、鑰匙十五支及工具袋
    一個，非被告用以犯本件竊盜罪所用之物，無從為沒收之諭知。核其認事用法並
    無不合，量刑亦屬妥適。被告上訴以量刑過重指摘原判決不當，為無理由，應予
    駁回。
據上論斷，應依刑事訴訟法第三百六十八條，判決如主文。
本案經檢察官劉靜婉到庭執行職務。
中      華      民      國      九十    年      一      月    十八    日
                              臺灣高等法院刑事第十五庭
                                  審判長法  官  房  阿  生
                                        法  官  鄧  振  球
                                        法  官  胡  泉  田
右正本證明與原本無異。
不得上訴。
                                        書記官  葉  國  乾
中    華    民    國     九十     年       一       月       十八       日
附錄：本案論罪科刑法條全文
中華民國刑法第三百零六條 (侵入住居罪)
無故侵入他人住宅、建築物或附連圍繞之土地或船艦者，處一年以下有期徒刑、拘役
或三百元以下罰金。
無故隱匿其內，或受退去之要求而仍留滯者，亦同。
中華民國刑法第三百二十一條 (加重竊盜罪)
犯竊盜罪而有左列情形之一者，處六月以上五年以下有期徒刑：
一  於夜間侵入住宅或有人居住之建築物、船艦，或隱匿其內而犯之者。
二  毀越門扇、牆垣或其他安全設備而犯之者。
三  攜帶兇器而犯之者。
四  結夥三人以上而犯之者。
五  乘火災、水災或其他災害之際而犯之者。
六  在車站或埠頭而犯之者。
前項之未遂罰之。
附表
┌──┬──────┬───────┬─────────┬───────┐
│編號│   犯罪時間 │    犯罪地點  │     犯罪方法     │  竊得財物    │
├──┼──────┼───────┼─────────┼───────┤
│一  │八十九年七月│   臺北縣三重 │   自隔壁大樓頂樓 │  現金七萬元、│
│    │十九日下午三│   市○○○路 │   見上址門窗未鎖 │  郵局提款卡一│
│    │時三十分許  │   七十八巷十 │   ，直接由門進入 │  張、手機一支│
│    │            │   號五樓頂   │   吳鸞之住宅， │  、手錶一支。│
│    │            │              │   徒手竊取屋內財 │              │
│    │            │              │   物。           │              │
├──┼──────┼───────┼─────────┼───────┤
│二  │八十九年八月│   臺北縣三重 │   見丁○○之住宅 │  現金五萬五千│
│    │四日下午三時│   市○○○路 │   無人，自陽臺鐵 │  二百元。    │
│    │四十分許    │   一一七巷二 │   窗安全門攀爬進 │              │
│    │            │   十弄三號二 │   入，徒手竊取屋 │              │
│    │            │   樓         │   內財物。       │              │
├──┼──────┼───────┼─────────┼───────┤
│三  │八十九年八月│   臺北縣三重 │   因公寓大門未鎖 │  皮包一個（內│
│    │十五日下午五│   市○○街三 │   直接上四樓頂， │  有身分證、駕│
│    │時許        │   十三號四樓 │   見門窗未鎖，由 │  駛執照、行車│
│    │            │   頂         │   門進入乙○○之 │  執照、華南銀│
│    │            │              │   住宅，徒手搜取 │  行與郵局提款│
│    │            │              │   屋內財物。     │  卡各一張、現│
│    │            │              │                  │  金七百元、行│
│    │            │              │                  │  動電話一支及│
│    │            │              │                  │  手錶一支）。│
├──┼──────┼───────┼─────────┼───────┤
│四  │八十九年八月│   臺北縣三重 │   見丙○○○之住 │  現金二萬二千│
││十七日下午四│   市○○路三 │   宅無人，自陽臺 │  多元，金飾盒│
│    │時許        │   段六十巷十 │   鐵窗攀爬進入屋 │  一個（內有金│
│    │            │   弄二二號二 │   內，徒手竊取財 │  飾一條、金戒│
│    │            │   樓         │   物。           │  指一只、金耳│
│    │            │              │                  │  環四只）。  │
└──┴──────┴───────┴─────────┴───────┘


司法院資訊處製作；財團法人民間司法改革基金會備份。
